臺灣高等法院刑事判決　　　　　　　　 94年度上訴字第366號
上　訴　人　臺灣桃園地方法院檢察署檢察官
被　　　告　甲○○
上列上訴人因被告毒品危害防制條例案件，不服臺灣桃園地方法
院93年度訴字第553號，中華民國93年12月1日第一審判決（起訴
案號：臺灣桃園地方法院檢察署92年度毒偵字第3388號、第3850
號，併辦案號：臺灣桃園地方法院檢察署93年度毒偵字第2068號
、第2572號，94年度毒偵字第104號、第352號、臺灣苗栗地方法
院檢察署93年度毒偵字第751號），提起上訴，本院判決如下：
    主  文
原判決撤銷。
甲○○連續施用第一級毒品，累犯，處有期徒刑壹年，扣案第一
級毒品海洛因肆包（合計淨重壹佰柒拾伍點參參公克）沒收銷燬
之，上開海洛因外包裝肆個、削尖吸管壹支、海洛因包裝袋伍枚
、煙蒂參個均沒收。又連續施用第二級毒品，累犯，處有期徒刑
柒月，扣案安非他命吸食器壹組、削尖吸管壹支均沒收。應執行
有期徒刑壹年陸月，扣案第一級毒品海洛因肆包（合計淨重壹佰
柒拾伍點參參公克）沒收銷燬之，上開海洛因外包裝肆個、削尖
吸管壹支、海洛因包裝袋伍枚、煙蒂參個、塑膠殘渣袋一個、安
非他命吸食器壹組均沒收。
    事  實
一、甲○○曾因妨害婚姻案件，經臺灣苗栗地方法院判處有期徒
    刑三月確定，於民國九十一年十二月二十三日易科罰金執行
    完畢。又因施用毒品案件，先後送觀察、勒戒，均無繼續施
    用毒品之傾向，經臺灣苗栗地方法院檢察署檢察官於九十年
    八月二十一日以九十年度毒偵字第一二九四號、臺灣新竹地
    方法院檢察署檢察官於九十二年一月二十四日以九十二年度
    毒偵字第三九號為不起訴處分確定。
二、甲○○仍未戒除毒癮，基於施用第一級毒品海洛因之概括犯
    意，自九十二年十月二十三日起至九十三年十月三日止在桃
    園縣平鎮市○○路三十八號三樓、桃園縣平鎮市○○路三十
    五巷三十三號七樓之二、桃園縣中壢市○○○路○段十一號
    四樓、苗栗縣獅潭鄉永興村竹銑櫃二號等處，連續多次以海
    洛因置入香煙內燃燒吸食之方式施用第一級毒品海洛因。又
    另基於施用第二級毒品安非他命、甲基安非他命之概括犯意
    ，自九十二年十月二十三日起至九十三年十月三日止，在桃
    園縣平鎮市○○路三十八號三樓、桃園縣中壢市○○○路○
    段二十六號五樓之一、桃園縣平鎮市○○路三十五巷三十三
    號七樓之二、桃園縣中壢市○○○路○段十一號四樓四○一
    室、苗栗縣頭份鎮○○路二七三巷四十號、桃園縣中壢市○
    ○○路三六一號二樓二室等處，連續多次以玻璃球吸食器施
    用第二級毒品安非他命、甲基安非他命。嗣後分別於：(一)九
    十二年十月二十三日夜間二十一時三十分許，在桃園縣平鎮
    市○○路三十八號三樓甲○○租屋處為警查獲，並扣得安非
    他命吸食器一組、海洛因包裝袋四枚、削尖吸管一支、第一
    級毒品海洛因四包（合計淨重一七五．三三公克）；(二)九十
    二年十二月十一日下午二時十分許，在桃園縣中壢市○○○
    路○段二十六號五樓之一友人蔡桂雲住處為警查獲；(三)九十
    三年五月十五日下午一時四十八分許，在桃園縣平鎮市○○
    路三十五巷三十三號七樓之二甲○○租屋處為警查獲；(四)九
    十三年六月二十八日凌晨零時十分許，在桃園縣中壢市○○
    ○路○段十一號四樓四○一室甲○○租屋處，為警查獲，並
    扣得海洛因包裝袋一枚、施用海洛因所剩之煙蒂三個；(五)九
    十三年七月九日上午九時許，在苗栗縣頭份鎮○○路二七三
    巷四十號友人張珍強住處為警查獲；(六)九十三年十月十一日
    二十時十分許，在桃園縣中壢市○○○路三六一號二樓二室
    ，為警查獲，並扣得塑膠殘渣袋一個。
三、案經桃園縣政府警察局、中壢分局、平鎮分局及內政部警政
    署航空警察局移請臺灣桃園地方法院檢察署檢察官偵查起訴
    暨移送併辦及苗栗縣警察局頭份分局報請臺灣苗栗地方法院
    檢察署檢察官移送併辦。
    理  由
一、訊據被告甲○○於本院審理中已坦承有於右揭時地連續施用
    第一級毒品海洛因、連續施用第二級毒品安非他命、甲基安
    非他命之情。且被告於九十二年十月二十三日、九十三年五
    月十五日、九十三年六月二十八日、九十三年十月十二日為
    警採尿後送驗，結果均呈現嗎啡陽性反應與安非他命陽性反
    應，於九十二年十二月十一日、九十三年七月九日、九十三
    年十月十二日為警採尿送驗，結果分別呈現安非他命陽性反
    應與安非他命、甲基安非他命陽性反應，有臺灣檢驗科技股
    份有限公司濫用藥物尿液檢驗報告一份、桃園縣衛生局不法
    藥物尿液檢定書三份、苗栗縣衛生局煙毒尿液檢驗成績書一
    份、臺灣尖端先進生技醫藥股份有限公司濫用藥物尿液檢驗
    報告一份在卷可稽。此外復有被告為警扣得之安非他命吸食
    器一組、海洛因包裝袋五枚、削尖吸管一支、第一級毒品海
    洛因四包（合計淨重一七五．三三公克）、施用海洛因所剩
    之煙蒂三個、塑膠殘渣袋一個供參，足認被告自白與事實相
    符。又被告前有事實欄所載之施用毒品案件，經檢察官不起
    訴處分確定後再為本件犯行，有臺灣高等法院被告前案紀錄
    表、臺灣桃園地方法院檢察署刑案資料查註紀錄表足憑，被
    告於觀察勒戒執行完畢釋放後五年內再為本件犯行明確，應
    依法論科。
二、核被告甲○○所為，係犯毒品危害防制條例第十條第一項施
    用第一級毒品罪與同法第十條第二項施用第二級毒品罪。其
    持有第一級毒品海洛因及第二級毒品甲基安非他命、安非他
    命係為供施用，其持有之低度行為，應為其施用之高度行為
    所吸收，不另論罪。被告先後多次施用第一級毒品與第二級
    毒品犯行，均時間緊接，方法相同，犯相同之罪名，顯係基
    於概括犯意反覆為之，均應依刑法第五十六條連續犯之規定
    ，分別論以施用第一級毒品罪與施用第二級毒品罪一罪，並
    加重其刑。而被告所犯連續施用第一級毒品罪與連續施用第
    二級毒品罪二罪間，犯意各別，行為互殊，應分論併罰。被
    告前有如事實欄所載之犯罪、科刑及徒刑執行完畢情形，有
    台灣高等法院被告全國前案紀錄表在卷可稽，其受有期徒刑
    執行完畢後，五年內再犯有期徒刑以上之本罪，為累犯，應
    依刑法第四十七條規定，加重其刑，並遞加重之。
三、原審以被告罪證明確，據以論罪科刑，固非無見。惟查：被
    告迄九十三年十月三日仍有施用第一、二級毒品之事實（即
    台灣桃園地方法院檢察署94年度毒偵字第104號、第352號併
    案審理部分），原判決未及併予審理，尚有未洽。檢察官上
    訴意旨執以指摘原判決不當，為有理由，應由本院將原判決
    撤銷改判。
四、爰審酌被告施用毒品之動機、目的、手段，犯行所生之危害
    ，已曾因相同犯行經觀察、勒戒之處遇後猶未能使其知所省
    惕，根絕施用毒品惡習，足徵其沾染甚深，惟坦承犯行並深
    知悔悟之良好犯後態度等一切情狀，量處如主文第二項所示
    之刑，並定其應執行之刑示懲。扣案被告施用之第一級毒品
    海洛因四包（合計淨重一七五．三三公克），應依毒品危害
    防制條例第十八條第一項前段諭知沒收銷燬，上開海洛因外
    包裝四枚及另扣案之安非他命吸食器一組、海洛因包裝袋五
    枚、削尖吸管一支、被告施用海洛因所剩之煙蒂三個、塑膠
    殘渣袋一個等物為被告所有，業據被告供陳明確，又為被告
    施用毒品所用之物，應依刑法第三十八條第一項第二款宣告
    沒收。
五、另於九十二年十月二十三日為警扣得之研磨機一組，雖經被
    告坦承為其所有，惟與施用毒品犯行並無直接牽連關係，而
    九十二年十二月十一日為警扣得之四包甲基安非他命（毛重
    ○．四三三公克與一．九二八公克各一包、其餘二包共毛重
    六．八五○公克）與九十三年五月十五日扣得之海洛因三包
    （合計毛重八．二公克）、安非他命吸食器一組、橡皮軟管
    一條、削尖吸管一支等物，非被告所有，亦非被告施用毒品
    所用之物，亦經其供陳明確，均不予沒收，附此敘明。
六、適用之法律：
　　刑事訴訟法第369條第1項前段、第364條、第299條第1項前
    段。毒品危害防制條例第10條第1項、第2項、第18條第1項
    前段，刑法第11條前段、第56條、第47條、第51條第5款、
    第38條第1項第2款。
本案經檢察官黃東焄到庭執行職務。
中　　華　　民　　國　　94　　年　　3　　月　　 3　　日
　　　　　　　　　刑事第九庭審判長法　官　陳　祐　治
　　　　　　　　　　　　　　　　  法　官　王　炳　梁
　　　　　　　　　　　　　　　　  法　官  陳　晴　教
以上正本證明與原本無異。
如不服本判決，應於收受送達後十日內向本院提出上訴書狀，其
未敘述上訴之理由者並得於提起上訴後十日內向本院補提理由書
（均須按他造當事人之人數附繕本）。
                                  書記官　郭　台　發
中　　華　　民　　國　　94　　年　　3 　　月　　3 　　日
附錄：本案論罪科刑法條全文
毒品危害防制條例第10條
施用第一級毒品者，處六月以上五年以下有期徒刑。
施用第二級毒品者，處三年以下有期徒刑。
